【裁判字號】    97,易,4554
【裁判日期】    971217
【裁判案由】    贓物等
【裁判全文】
臺灣臺中地方法院刑事判決              97年度易字第4554號
公  訴  人  臺灣臺中地方法院檢察署檢察官
被      告  乙○○
                    現另案於臺灣臺中監獄
            丙○○
            丁○○
上列被告等因贓物等案件，經檢察官提起公訴（97年度偵字第15
441 號）後，本院裁定改依簡式審判程序審理，判決如下：
    主    文
乙○○共同竊盜，累犯，處有期徒刑肆月；又共同竊盜，累犯，
處有期徒刑肆月；又共同竊盜，累犯，處有期徒刑肆月；又共同
竊盜，累犯，處有期徒刑肆月。應執行有期徒刑壹年。
丙○○共同竊盜，累犯，處有期徒刑肆月；又共同竊盜，累犯，
處有期徒刑肆月；又共同竊盜，累犯，處有期徒刑肆月；又共同
竊盜，累犯，處有期徒刑肆月。應執行有期徒刑壹年。
丁○○故買贓物，累犯，處有期徒刑月，如易科罰金，以新臺
幣壹仟元折算壹日；又故買贓物，累犯，處有期徒刑月，如易
科罰金，以新臺幣壹仟元折算壹日；又故買贓物，累犯，處有期
徒刑月，如易科罰金，以新臺幣壹仟元折算壹日。應執行有期
徒刑陸月，如易科罰金，以新臺幣壹仟元折算壹日。
    犯 罪 事 實 及 理 由
一、乙○○曾犯竊盜案件，經本院於民國96年6 月15日以95年度
    易字第760 號判處有期徒刑8 月確定，經減刑為有期徒刑4
    月確定，於96年8 月30日執行完畢。丙○○曾犯竊盜案件，
    經本院於95年5 月15日以95年度中簡上字第81號判處有期徒
    刑10月確定，於95年11月21日執行完畢。丁○○曾犯贓物案
    件，經本院於95年12月21日以95年度易字第2821號判處有期
    徒刑8 月，上訴後經臺灣高等法院臺中分院於96年2 月16日
    以96年度上易字第237 號駁回上訴確定，入監執行後，再經
    減刑為有期徒刑4 月確定，於96年7 月23日執行完畢。詎彼
    等仍不知悔改，共同或獨自為下列行為：
  (一)乙○○、丙○○共同基於意圖為自己不法所有之犯意，由乙○○騎乘其所有不詳車號之機車搭載丙○○，於附表編號1
    、2 所示之時間，前往戊○○所經營位於臺中縣大里市○○
    路328 號工廠旁空地，趁無人注意之際，共同徒手竊取戊○○所有放在該處之鋼材，得手後，隨即載往丁○○所經營位
    於臺中縣大里市○○路325 號之從安資源回收場，售給知情
    之丁○○，所得款項朋分花用。
  (二)乙○○、丙○○為避免竊盜行為遭警方查獲，遂共同基於意
    圖為自己不法所有之犯意，於97年6 月16日凌晨3 時30分許
    ，在臺中縣大裡市○○路131 號前，見己○○所有車號JQE
    －812 號重型機車（起訴書誤載為車號JQZ －812 號）及甲○○所有車號ILY －865 號重型機車（起訴書誤載為輕型機
    車）之鑰匙均未取下，即趁四下無人之際，以開啟電門發動
    引擎，由乙○○竊取車號JQE －812 號重型機車，而丙○○
    竊取車號ILY －865 號重型機車之方式，同時竊取上開2 部
    機車，供渠等竊盜載贓物品使用。
  (三)乙○○、丙○○復共同基於意圖為自己不法之所有，分別騎
    乘前開竊得之機車，於附表編號3 所示之時間，再至戊○○
    所經營上述工廠之空地，共同徒手竊取戊○○所有放在該空
    地之吊車開關排、鋼材等物，得手後，隨即載往丁○○所經
    營之從安資源回收場門前擺放。嗣於同16日凌晨4 時10分許
    ，為警在前開空地旁當場查獲乙○○，並扣得上開2 輛機車
    （業已發還己○○、甲○○），丙○○則趁隙逃逸無蹤，並
    於同日清晨6 時許，前往從安資源回收場，將上述竊得而擺
    放在該資源回收場門前之鋼材等物，出售予知情之丁○○。
  (四)丁○○明知乙○○、丙○○於附表所示之時間，先後3 次載
    運至其所經營從安資源回收場所出售之鋼材、吊車開關排、
    鋼管等物，總重約1520公斤，係來歷不明，顯有可疑係乙○○、丙○○所竊得之贓物，竟各基於故買贓物之犯意，分別
    以起訴書附表所示之價格收買之。嗣警方依乙○○之供述，
    會同戊○○於97年6 月16日上午10時許，前往從安資源回收
    場查證，而扣得戊○○失竊之鋼板、吊車開關排、鋼管等物
    ，重1520公斤（業已發還戊○○），始悉上情。
二、證據名稱：
  (一)被告乙○○於警詢、偵查、本院準備程序及審理時之自白。
  (二)被告丙○○於警詢、偵查、本院準備程序及審理時之自白。
  (三)被告丁○○於警詢時之供述；及於偵查、本院準備程序及審
    理時之自白。
  (四)證人即被告乙○○、丁○○、丙○○於偵查中之證述。
  (五)被害人戊○○、己○○、甲○○於警詢時之指訴。
  (六)臺中縣警察局霧峰分局扣押筆錄、扣押物品目錄表。
  (七)贓物認領保管單3 張、車籍查詢－基本資料詳細畫面2 張、
    監視畫面翻拍照片2 張、現場及贓物照片14張。
三、被告乙○○、丙○○以一竊盜行為，同時同地竊取告訴人己○○、甲○○之財物，致侵害彼等之財產法益，係以一行為
    觸犯2 個竊盜罪名，屬同種之想像競合犯，應依刑法第55條
    規定，從一重論處。起訴書就此雖認被告乙○○、丙○○係
    各犯2 次竊盜犯行，惟業經公訴檢察官當庭更正，論以想像
    競合犯，併此敘明。
四、依刑事訴訟法第273 條之1 第1 項、第299 條第1 項前段、
    第310 條之2 、第454 條第1 項，刑法第28條、第320 條第
    1 項、第349 條第2 項、第55條、第51條第5 款，刑法施行
    法第1 之1 條第1 項、第2 項前段，判決如主文。
中    華    民    國    97    年    12    月    17    日
                  刑事第九庭  法   官  楊萬益
以上正本證明與原本無異。
如不服本判決，應於收受送達後10日內向本院提出上訴書狀（應
敘述具體理由並附繕本）。
上訴書如未敘述理由，應於上訴期間屆滿後20日內補提理由書於
本院。
                               書記官   譚系媛
中    華    民    國    97    年    12    月    17    日
附錄論罪科刑法條
刑法第320條（普通竊盜罪、竊佔罪）
意圖為自己或第三人不法之所有，而竊取他人之動產者，為竊盜
罪，處5年以下有期徒刑、拘役或5百元以下罰金。
刑法第349條（普通贓物罪）
收受贓物者，處3年以下有期徒刑、拘役或5百元以下罰金。搬運
、寄藏、故買贓物或為牙保者，處5 年以下有期徒刑、拘役或科
或併科1千元以下罰金。
因贓物變得之財物，以贓物論。
 附表
┌─┬───┬───┬─────┬──┬───┬───┬───┐
│編│行為人│行 竊 │ 行竊地點 │竊得│被害人│回收廠│販售金│
│號│      │時 間 │          │物品│      │名稱  │額（新│
│  │      │      │          │    │      │      │臺幣）│
├─┼───┼───┼─────┼──┼───┼───┼───┤
│1 │乙○○│97年6 │臺中縣大里│鋼材│戊○○│從安資│5000  │
│  │丙○○│月9 日│市○○路32│    │      │源回收│餘元  │
│  │      │凌晨3 │8號旁空地 │    │      │場    │      │
│  │      │時30分│          │    │      │      │      │
│  │      │許    │          │    │      │      │      │
├─┼───┼───┼─────┼──┼───┼───┼───┤
│2 │乙○○│97年6 │同上      │鋼材│同上  │同上  │5000  │
│  │丙○○│月11日│          │    │      │      │餘元  │
│  │      │凌晨3 │          │    │      │      │      │
│  │      │時許  │          │    │      │      │      │
├─┼───┼───┼─────┼──┼───┼───┼───┤
│3 │乙○○│97年6 │同上      │鋼材│同上  │同上  │2400  │
│  │丙○○│月16日│          │、吊│      │      │元    │
│  │      │凌晨3 │          │車開│      │      │      │
│  │      │時40分│          │關排│      │      │      │
│  │      │許    │          │、鋼│      │      │      │
│  │      │      │          │管  │      │      │      │
└─┴───┴───┴─────┴──┴───┴───┴───┘


司法院資訊處製作；財團法人民間司法改革基金會備份。
